臺灣士林地方法院刑事裁定
111年度聲字第728號
聲  請  人  臺灣士林地方檢察署檢察官
受  刑  人  余俊勇


                    （現於法務部○○○○○○○○○○○執行中）
上列受刑人因違反毒品危害防制條例案件，經聲請人聲請假釋期
中交付保護管束（111年度執聲付字第80號），本院裁定如下：
    主  文
余俊勇假釋中付保護管束。
    理  由
一、聲請意旨略以：受刑人余俊勇因毒品危害防制條例案件，經
    本院於民國105年4月27日判處有期徒刑1年5月、臺灣桃園地
    方法院於105年6月30日判處有期徒刑7年7月。於103年12月2
    1日送監執行，嗣經法務部於111年7月5日核准假釋在案，依
    刑法第93條第2項規定假釋出獄者，在假釋中付保護管束，
    爰依刑事訴訟法第481條第1項規定聲請裁定等語。
二、按假釋出獄者，在假釋中付保護管束；依刑法第93條第2項
    之付保護管束，由檢察官聲請該案犯罪事實最後裁判之法院
    裁定之，刑法第93條第2項、刑事訴訟法第481條第1項分別
    定有明文。又按刑事訴訟法第477條第1項所謂「該案犯罪事
    實最後判決之法院」，係指最後審理事實諭知罪刑之第一、
    二審法院而言，並以判決時為準，不問其判決確定之先後（
    司法院院字第1846號解釋、最高法院93年度台非字第160號
    判決意旨參照）。經查：
  ㈠受刑人前因①違反毒品危害防制條例案件，經臺灣新北地方法
    院於103年4月28日以103年度訴字第289號判決處有期徒刑6
    月、11月，上訴後，經臺灣高等法院於103年6月27日以103
    年度上訴字第1577號判決駁回上訴，並分別於103年6月27日
    及103年9月11日確定；②違反毒品危害防制條例案件，經臺
    灣新北地方法院於103年4月18日以103年度訴字第219號判決
    處有期徒刑7月、10月，於103年7月14日確定；③違反毒品危
    害防制條例案件，經臺灣基隆地方法院於103年4月3日以103
    年度基簡字第374號判決處有期徒刑6月，上訴後，經臺灣基
    隆地方法院於103年7月22日以103年度簡上字第80號判決駁
    回上訴，於同日確定；④違反毒品危害防制條例案件，經臺
    灣新北地方法院於103年3月27日以102年度審訴字第460號判
    決處有期徒刑5月、10月，上訴後，經臺灣高等法院於103年
    6月26日以103年度上訴字第1725號判決駁回上訴，並分別於
    103年6月26日及103年8月13日確定；⑤違反毒品危害防制條
    例案件，經臺灣花蓮地方法院於103年8月29日以103年度訴
    字第82號判決處有期徒刑6月、1年，於103年9月22日確定；
    ⑥違反毒品危害防制條例案件，原經臺灣新北地方法院於103
    年9月2日以103年度審訴字第1338號判決處有期徒刑10月，
    於103年10月14日確定，嗣經臺灣新北地方法院於104年5月6
    日以104年度聲字第1549號裁定更定其刑為有期徒刑11月，
    於104年5月26日確定；⑦違反毒品危害防制條例案件，經臺
    灣桃園地方法院於103年9月30日以103年度審訴字第454號判
    決處有期徒刑5月、9月，於104年1月19日確定；⑧違反毒品
    危害防制條例案件，經臺灣新北地方法院於104年2月26日以
    103年度審易字第3793號判決處有期徒刑5月、11月，於104
    年3月7日確定；⑨竊盜案件，經本院於104年5月29日以104年
    度審簡字第482號判決處有期徒刑3月，於104年6月29日確定
    。前開①至⑦案，經臺灣桃園地方法院於105年6月30日以105
    年度聲字第1988號裁定定應執行有期徒刑7年7月，於105年8
    月31日確定；前開⑧至⑨案，經本院於105年4月27日以105年
    度聲字第716號裁定定應執行有期徒刑1年5月，於105年5月1
    7日確定，受刑人已入監接續執行，現仍執行中等情，有其
    臺灣高等法院被告前案紀錄表1份在卷可憑，自堪認定。
　㈡依刑事訴訟法第481條第1項規定，假釋中付保護管束，應由
    該案犯罪事實最後裁判之法院裁定之，惟所謂「該案犯罪事
    實最後裁判之法院」，是否可援引前揭最高法院對刑事訴訟
    法第477條第1項「該案犯罪事實最後判決之法院」之解釋，
    即指最後審理事實諭知罪刑之第一、二審法院而言，非無疑
    義，蓋刑事訴訟法第477條第1項定刑之基礎是原案科刑之判
    決，而刑事訴訟法第481條第1項假釋付保護管束之裁定，關
    於該假釋最低執行期間之計算，依刑法第77條、第79條之1
    規定，在法院另經檢察官聲請減刑、裁定應執行刑之情形，
    自應以該裁定為計算基礎，兩者對照似有所不同。惟假釋中
    應由何法院裁定付保護管束，尚無涉當事人重大權益或攸關
    公益，偏屬立法政策之考量，應尊重立法者事務分配之決定
    ，而按刑事訴訟法第481條95年6月14日修正公布之立法理由
    三略以：「對於第1項所列舉之免除、延長或許可之執行、
    強制治療或停止治療等，應由該案犯罪事實最後裁判之法院
    為之，方足以審查裁判當時所斟酌之事由是否仍然存在，此
    於其他法院尚難代為判斷，自應將第1項所定『法院』一併修
    正為『該案犯罪事實最後裁判之法院』。」可知在立法理由例
    示如依刑法第89條第2項但書免除禁戒處分執行之情形，所
    指「該案犯罪事實最後裁判之法院」，自係原案科刑並令入
    相當處所施以禁戒之判決法院，縱該案嗣與他案經其他法院
    定應執行刑，仍不影響「該案犯罪事實最後裁判之法院」之
    認定，準此，「該案犯罪事實最後裁判之法院」乃指原案審
    理事實、科刑（並命保安處分）之判決法院，並不包含嗣後
    定執行刑或撤銷緩刑宣告之法院，應屬一致且符合立法本意
    之見解（臺灣高等法院暨所屬法院108年法律座談會刑事類
    提案第35號研討結果同此結論）。
三、檢察官以本院為上開案件犯罪事實最後裁判之法院，而受刑
    人業於111年7月5日核准假釋在案（核准文號：法矯署教字
    第11101583510號），聲請本院裁定受刑人於假釋中付保護
    管束，本院審認與法相符，爰依刑事訴訟法第481條第1項，
    刑法第93條第2項、第96條但書規定，裁定如主文。
中　　華　　民　　國　　111 　年　　7 　　月　　11　　日
                  刑事第六庭法  官  李建忠
以上正本證明與原本無異。
對於本件裁定如有不服，應於送達後5日內，向本院提出抗告書
狀，敘述抗告之理由，抗告於臺灣高等法院。
因疫情而遲誤不變期間，得向法院聲請回復原狀。
                            書記官  林承翰
中　　華　　民　　國　　111 　年　　7 　　月　　11　　日